臺灣屏東地方法院刑事判決
110年度訴字第516號
公  訴  人  臺灣屏東地方檢察署檢察官
被      告  黃姿樺



上列被告因詐欺案件，經檢察官提起公訴（110年度偵緝字第66
號、109年度偵字第7641號），被告於準備程序中就被訴事實為
有罪之陳述，經本院合議庭裁定由受命法官依簡式審判程序審理
，判決如下：
    主  文
黃姿樺犯如附表「主文」欄所示之罪，共拾捌罪，均累犯，各處
如附表「主文」欄所示之刑及沒收。得易科罰金部分，應執行有
期徒刑壹年陸月，如易科罰金，以新臺幣壹仟元折算壹日。不得
易科罰金部分，應執行有期徒刑壹年捌月。
    事  實
一、黃姿樺基於詐欺取財之犯意，於附表編號1、3至18「詐欺方
    式」欄所示時間、以該欄所示方式詐欺附表編號1、3至18「
    告訴人、被害人」欄所示之人，致其等陷於錯誤，於附表「
    匯款時間」欄所示時間，匯款「匯款金額」欄所示金額，至
    黃姿樺所管領、如附表「匯入帳戶」欄所示帳戶。
二、黃姿樺基於以網際網路對公眾散布而犯詐欺取財之犯意，於
    附表編號2「詐欺方式」欄所示時間，以該欄所示方式詐欺
    附表編號2所示之人，致其陷於錯誤，於附表「匯款時間」
    欄所示時間，匯款「匯款金額」欄所示金額，至黃姿樺所管
    領、如附表「匯入帳戶」欄所示帳戶。
三、嗣附表各該編號所示之人報警處理，始悉上情。
四、案經附表編號1至3、5至8、10至18所示之人訴由屏東縣政府
    警察局屏東分局報告臺灣屏東地方檢察署檢察官偵查起訴。
    理  由
一、上揭犯罪事實，業據被告黃姿樺於本院審理時坦承不諱（本
    院卷第257頁至第297頁），核與附表「證據」欄所示證人於
    警詢之證述大致相符，且有附表「證據」欄所示證據在卷可
    憑，足證被告任意性自白與事實相符，堪以採信。本案事證
    明確，被告如附表編號1至18所示犯行均堪認定，應依法論
    罪科刑。
二、論罪科刑：
　㈠被告如附表編號2所示犯行，是透過網際網路PO文之方式，向
    公眾刊登販賣朵茉莉蔻適用套組之訊息，而告訴人林雨婕觀
    覽貼文後與被告聯繫，磋商買賣商品事宜，核屬使用網際網
    路對公眾散布詐欺訊息為詐欺取財行為。故核被告如附表編
    號1、3 至18所為，均係犯刑法第339 條第1 項詐欺取財罪
    ；附表編號2所為，係犯刑法第339條之4第1項第3款以網際
    網路對公眾散布犯詐欺取財罪。而附表各該編號所示犯行，
    犯意各別、行為互殊，應分論併罰。
　㈡被告本案所犯之罪均為累犯：
　　受徒刑之執行完畢，或一部之執行而赦免後，5 年以內故意
    再犯有期徒刑以上之罪者，為累犯，加重本刑至二分之一，
    刑法第47條第1 項定有明文。被告前因詐欺案件，經本院以
    102年度易字第485號判決處有期徒刑4月，被告上訴後，臺
    灣高等法院高雄分院以103年度上易字第124號駁回上訴，宣
    告緩刑2年確定，嗣後因被告未履行緩刑條件，經本院以103
    年度撤緩字第43號裁定撤銷緩刑宣告，被告入監執行，於民
    國107年11月21日改繳易科罰金執行完畢等情，有其臺灣高
    等法院被告前案紀錄表在卷可憑，被告於執行完畢後5 年以
    內故意再犯本案有期徒刑以上之18罪，均為累犯。且被告本
    案犯罪情節並無司法院釋字第775號解釋所指個案應量處最
    低法定刑，又無法適用刑法第59條在內減輕規定致罪刑不相
    當之情事，故均依上揭規定加重其刑。
　㈢爰以行為人之責任為基礎，審酌被告有竊盜之前科紀錄(構成
    累犯部分不重複評價)，此有臺灣高等法院被告前案紀錄表
    可憑，素行難謂良好。其不思以正當方式求取財物，為圖不
    法利益，竟向附表所示之人佯稱有保養品、媽媽膠囊、奶粉
    、尿布等物可販售，向買受人預收款項後拒不出貨、亦不退
    款，附表編號2部分，被告透過網際網路之傳播方式，可能
    使多數人閱覽其PO文後上當受騙，侵害社會程度及影響層面
    均較普通詐欺行為嚴重。被告自陳無力賠償如附表所示之人
    (本院卷第260頁)，故其並未賠償附表編號1至2、5、8至13
    、15至16、18所示之人分毫，被告所為實應嚴懲。惟念及被
    告於本院審理時終能坦承犯行，且被告有賠償部分款項予附
    表編號3至4、6、14、17所示之人；有全額賠償附表編號7所
    示之人，此部分堪認被告有彌補之意。兼衡其自陳之學識程
    度及家庭、經濟狀況（因事涉個人隱私故不揭露，詳如本院
    卷第296頁）等一切情狀，分別量處如附表「主文」欄所示
    之刑，並就附表編號3至18部分，諭知如附表「主文」欄所
    示之易科罰金折算標準。又被告所犯附表編號3至18部分，
    與附表編號1至2部分，係分別受處得易科罰金之刑及不得易
    科罰金之刑，故應依刑法第50條第1 項第1 款規定，不予合
    併定應執行刑，而僅分別就得易科罰金之各罪間，及不得易
    科罰金之各罪間，依整體犯罪非難評價、各行為所侵害法益
    之關聯性或同一性、罪數所反映之被告人格特性與犯罪傾向
    、社會對特定犯罪行為處罰之期待等，為綜合判斷，分別合
    併量處如主文所示之應執行刑，並就得易科罰金部分之應執
    行刑，諭知如主文所示之易科罰金折算標準。
三、沒收：
　㈠犯罪所得，屬於犯罪行為人者，沒收之；前2 項之沒收，於
    全部或一部不能沒收或不宜執行沒收時，追徵其價額；犯罪
    所得已實際合法發還被害人者，不予宣告沒收或追徵，刑法
    第38條之1 第1 項前段、第3 項、第5 項定有明文。附表編
    號1至18「匯款金額」欄所示款項分別為被告如附表編號1至
    18犯罪所得且均未扣案，被告退還價款之情況詳如附表「詐
    得款項有無退還」欄所載。
　㈡就附表編號6之退還金額，被告於審理時陳稱：「附表編號6
    所示詐得款項共新臺幣(下同)2,500元，我除了退還1,000元
    外，還有再退還1,500元給黃沁新，我有把退還1,500元的證
    據給檢察官，我明白現在卷內沒有我所述的證據，所以我會
    再回家找，如果我111年3月15日前沒有提出證據，我不再爭
    執我有歸還另外的1,500元(本院卷第259頁至第260頁、第29
    6頁)」，惟被告迄今並未提出任何證據以實其說。依證人黃
    沁新證述及其提出之郵政自動櫃員機交易明細表(警卷第362
    頁至第363頁、第367頁)，僅能證明被告有退還如附表編號6
    所載之1,000元，故被告之辯解不可採，本院認定附表編號6
    部分，被告僅退還1,000元，附此敘明。
　㈢爰依上揭規定，附表編號1 、2、3、4、5、6、8、9、10、11
    、12、13、14、15、16、17、18部分，分別沒收未扣案現金
    238,000元、10,410元、1,000元、6,500元、5,000元、1,50
    0元、1,990元、3,550元、7,200元、9,000元、8,500元、2,
    150元、5,750元、2,940元、1,400元、4,800元、3,260元，
    且因犯罪所得為新臺幣，無不宜執行沒收之情形，且無價額
    可言，故於全部或一部不能沒收時，追徵之。而附表「詐得
    款項有無退還」欄所載退還金額，因已由被告退還各該編號
    所示之人，故依刑法第38條之1 第5 項規定，不予宣告沒收
    。
據上論斷，應依刑事訴訟法第273 條之1 第1 項、第284 條之1
、第299 條第1 項前段，判決如主文。
本案經檢察官黃莉紜提起公訴，檢察官潘國威到庭執行職務。
中　　華　　民　　國　　111 　年　　4 　　月　　6 　　日
                  刑事第一庭    法  官  粘凱庭
以上正本證明與原本無異。
如不服本判決應於收受判決後20日內向本院提出上訴書狀，並應
敘述具體理由；其未敘述上訴理由者，應於上訴期間屆滿後20日
內向本院補提理由書（均須按他造當事人之人數附繕本）「切勿
逕送上級法院」。
中　　華　　民　　國　　111 　年　　4 　　月　　 6　　日
                                書記官  李家維
附錄本案論罪科刑法條全文：
中華民國刑法第339條
意圖為自己或第三人不法之所有，以詐術使人將本人或第三人之
物交付者，處五年以下有期徒刑、拘役或科或併科五十萬元以下
罰金。
以前項方法得財產上不法之利益或使第三人得之者，亦同。
前二項之未遂犯罰之。
中華民國刑法第339條之4
犯第三百三十九條詐欺罪而有下列情形之一者，處一年以上七年
以下有期徒刑，得併科一百萬元以下罰金：
一、冒用政府機關或公務員名義犯之。
二、三人以上共同犯之。
三、以廣播電視、電子通訊、網際網路或其他媒體等傳播工具，
    對公眾散布而犯之。
前項之未遂犯罰之。 
卷別對照表：
簡稱 卷宗名稱 警卷 屏東縣政府警察局屏東分局屏警分偵字第10932652700 號卷 偵一卷 臺灣屏東地方檢察署109 年度偵字第7641號卷 偵二卷 臺灣屏東地方檢察署110 年度偵緝字第66號卷 本院卷 本院110年度訴字第516 號卷 
附表：
編號 告訴人、被害人 詐欺方式 匯款時間 匯款金額 匯入帳戶 詐得款項有無退還 證據 主文  1 蔡依潔 蔡依潔於107 年10月19日在臉書社團「媽咪嬰兒用品團購＆二手OR全新」發布貼文徵求朵茉麗寇保養品，黃姿樺閱覽上開貼文後，旋於108 年6 月26日以臉書用戶名稱「Bo Hau Han」使用messenger聯繫蔡依潔，佯稱有保養品可售，致蔡依潔陷於錯誤，而向黃姿樺訂購保養品，並於右列時間，將右列金額匯入右列帳戶。 108 年6 月26日20時23分許 20,000元 黃○萌(104年4月生，真實姓名、年籍詳卷)郵局帳戶（帳號：000-00000000000000號帳戶），下稱黃○萌郵局帳戶 無。 ①證人即告訴人蔡依潔於警詢之證述（警卷第423 頁至第426頁）② ②中華郵政股份有限公司108年11月20日屏營字第1080000912號函暨郵政存簿儲金立帳申請書、印鑑單、戶籍謄本、交易明細各1 份（警卷第38頁至第48頁）③ ③中華郵政股份有限公司屏東郵局110 年8月9 日屏營字第1100000499號函暨所附客戶歷史交易清單1 份（偵一卷第133 頁至第153 頁） ④證人蔡依潔提出之網路匯款紀錄截圖翻拍照片9 張（警卷第429 頁至第433頁）⑤ ⑤證人蔡依潔與被告在臉書messenger 對話紀錄截圖1份（警卷第428 頁） 黃姿樺犯詐欺取財罪，累犯，處有期徒刑拾月。 未扣案犯罪所得新臺幣貳拾參萬捌仟元沒收，於全部或一部不能沒收時，追徵之。    108 年6 月27日19時53分許 42,000元        108 年6 月27日21時45分許（起訴書誤載為20時45分許，應予更正） 4,800元        108 年7 月1 日21時10分許（起訴書誤載為14時15分許，應予更正） 18,200元        108 年7 月10日6 時3分許 38,000元        108 年7 月17日11時48分許（起訴書誤載為9 時22分許，應予更正) 25,000元        108 年7 月24日16時44分許 50,000元        108 年7 月24日16時59分許 6,000元        108 年8 月2 日18時23分許 34,000元      2 林雨婕 黃姿樺於108年3月15日至108 年8月16日間不詳時間，在臉書公開社團「媽咪& 寶貝& 嬰兒& 推車& 尿布& 奶粉& 衛生紙& 滅火團&省省.. 」以臉書用戶名稱「Yi Kaoru Han」刊登貼文表示販售「朵茉莉寇試用套組」之不實訊息，致林雨婕上網瀏覽前開訊息陷於錯誤，向黃姿樺訂購保養品30組，並於右列時間，將右列金額匯入右列帳戶。 108 年8 月23日13時34分許 10,410元 黃○萌郵局帳戶 無。 ①證人即告訴人林雨婕於警詢之證述（警卷第267頁至第268頁）② ②中華郵政股份有限公司108年11月20日屏營字第1080000912號函暨郵政存簿儲金立帳申請書、印鑑單、戶籍謄本、交易明細各1 份（警卷第38頁至第48頁）③ ③證人林雨婕提出之中國信託銀行自動櫃員機交易明細1張（警卷第270 頁）⑤④ ④證人林雨婕與被告在臉書messenger 對話紀錄截圖、臉書社團首頁、被告PO文販賣商品截圖18張（警卷第271 頁至第279頁）⑥ 黃姿樺以網際網路對公眾散布而犯詐欺取財罪，累犯，處有期徒刑壹年貳月。 未扣案犯罪所得新臺幣壹萬零肆佰壹拾元沒收，於全部或一部不能沒收時，追徵之。  3 李昌學 李昌學於108 年8 月21日前不詳時間，在臉書社團發布貼文徵求能恩水解奶粉，黃姿樺閱覽上開貼文後，旋於108年8月21日以臉書用戶名稱「Yi Kaoru Han」使用messenger聯繫李昌學，佯稱有該品牌奶粉可售，致李昌學陷於錯誤，向黃姿樺訂購奶粉，並於右列時間，將右列金額匯入右列帳戶。 108 年8 月23日22時40分許 3,750元 黃○萌郵局帳戶 被告有於108年10月4 日退還其中2,750 元予李昌學。 ①證人即告訴人李昌學於警詢之證述（警卷第406頁至第407頁）② ②中華郵政股份有限公司108年11月20日屏營字第1080000912號函暨郵政存簿儲金立帳申請書、印鑑單、戶籍謄本、交易明細各1 份（警卷第38頁至第48頁）③ ③證人李昌學提出之中國信託銀行自動櫃員機交易明細截圖翻拍照片1張（警卷第409 頁）④ ④證人李昌學與被告在臉書messenger 對話紀錄截圖1份（警卷第409 頁至第411頁）⑥⑤ 黃姿樺犯詐欺取財罪，累犯，處有期徒刑參月，如易科罰金，以新臺幣壹仟元折算壹日。 未扣案犯罪所得新臺幣壹仟元沒收，於全部或一部不能沒收時，追徵之。  4 葉薇婷 葉薇婷於108 年9 月2 日前不詳時間，在臉書社團發布貼文徵求雀巢媽媽膠囊，黃姿樺閱覽上開貼文後，旋於108 年9 月2 日以臉書用戶名稱「Bo Hau Han」使用messenger聯繫葉薇婷，佯稱有媽媽膠囊可售，致葉薇婷陷於錯誤，向黃姿樺訂購該商品10盒，並於右列時間，將右列金額匯入右列帳戶。 108 年9 月2 日17時50分許 12,200元 黃○萌郵局帳戶 被告有退還其中5,700 元予葉薇婷。 ①證人即被害人葉薇婷於警詢之證述（警卷第252 頁至第253頁）② ②中華郵政股份有限公司108年11月20日屏營字第1080000912號函暨郵政存簿儲金立帳申請書、印鑑單、戶籍謄本、交易明細各1 份（警卷第38頁至第48頁）③ ③證人葉薇婷提出之郵政存簿儲金簿封面影本1張及交易明細2張（警卷第255 頁至第256頁） ④證人葉薇婷與被告在臉書messenger 對話紀錄截圖1份（警卷第257 頁至第258頁）⑥⑤ 黃姿樺犯詐欺取財罪，累犯，處有期徒刑陸月，如易科罰金，以新臺幣壹仟元折算壹日。 未扣案犯罪所得新臺幣陸仟伍佰元沒收，於全部或一部不能沒收時，追徵之。  5 楊佩茵 楊佩茵於108 年9 月17日在臉書社團發布貼文徵求奶粉，黃姿樺閱覽上開貼文後，旋以臉書用戶名稱「BoHau 」使用messenger聯繫楊佩茵，佯稱有卡洛塔妮品牌奶粉、幫寶適尿布可售，致楊佩茵陷於錯誤，向黃姿樺訂購奶粉、尿布等商品，並於右列時間，將右列金額匯入右列帳戶。 108 年10月9 日14時17分許 5,000元 黃姿樺郵局帳戶（帳號：000-00000000000000號帳戶），下稱黃姿樺郵局帳戶 無。 ①證人即告訴人楊佩茵於警詢之證述（警卷第88頁至第90頁）② ②中華郵政股份有限公司108年11月20日屏營字第1080000913號函暨郵政存簿儲金立帳申請書、印鑑單、開戶作業檢核表各1 份（警卷第30頁至第36頁） ③中華郵政股份有限公司屏東郵局110 年4月1 日屏營字第1100000190號函暨所附客戶歷史交易清單1 份（偵一卷第109 頁至第113頁）④ ④證人楊佩茵提出之轉帳交易結果通知1 張（警卷第93頁）⑤ 黃姿樺犯詐欺取財罪，累犯，處有期徒刑伍月，如易科罰金，以新臺幣壹仟元折算壹日。 未扣案犯罪所得新臺幣伍仟元沒收，於全部或一部不能沒收時，追徵之。  6 黃沁新 黃沁新於108 年9 月20日在臉書社團發布貼文徵求奶粉，黃姿樺閱覽上開貼文後，於同日以臉書用戶名稱「YiKaoru Han」使用messenger聯繫黃沁新，佯稱有啟賦奶粉可售，致黃沁新陷於錯誤，而向黃姿樺訂購奶粉6 罐組，並於右列時間，將右列金額匯入右列帳戶。 108 年10月13日9 時8分許 2,500元 黃姿樺郵局帳戶 被告有退還其中1,000 元予黃沁新。 ①證人即告訴人黃沁新於警詢之證述（警卷第362 頁至第363頁）② ②中華郵政股份有限公司108年11月20日屏營字第1080000913號函暨郵政存簿儲金立帳申請書、印鑑單、開戶作業檢核表各1 份（警卷第30頁至第36頁） ③中華郵政股份有限公司屏東郵局110 年4月1 日屏營字第1100000190號函暨所附客戶歷史交易清單1 份（偵一卷第109 頁至第113頁）④ ④證人黃沁新提出之轉帳交易紀錄1 份（警卷第366 頁） ⑤證人黃沁新與被告在臉書messenger 對話紀錄截圖1 份（警卷第370 頁至第376頁）⑥ 黃姿樺犯詐欺取財罪，累犯，處有期徒刑參月，如易科罰金，以新臺幣壹仟元折算壹日。 未扣案犯罪所得新臺幣壹仟伍佰元沒收，於全部或一部不能沒收時，追徵之。  7 楊雅卉 楊雅卉於108 年9 月16日在臉書社團「媽咪寶貝買賣全新及二手」發布貼文徵求能恩水解奶粉，黃姿樺閱覽上開貼文後，旋於108 年9 月23日以臉書用戶名稱「YiKaoru Han 」使用messenger聯繫楊雅卉，佯稱有奶粉可售，致楊雅卉陷於錯誤，而向黃姿樺訂購該品牌奶粉8 罐，並於右列時間，將右列金額匯入右列帳戶。 108 年9 月24日8 時45分許 2,430元 黃○蕎(105年8月生，真實姓名、年籍詳卷)郵局帳戶（帳號：000-00000000000000號帳戶)，下稱黃○蕎郵局帳戶 被告有退還2,430 元予楊雅卉。 ①證人即告訴人楊雅卉於警詢之證述（警卷第233 頁至第237頁）② ②中華郵政股份有限公司108年11月22日屏營字第1080000911號函暨郵政存簿儲金立帳申請書、印鑑單、開戶約定書、交易明細各1 份（警卷第49頁至第64頁）③ ③證人楊雅卉提出之交易明細查詢截圖翻拍照片1張（警卷第242頁） ④證人楊雅卉與被告在臉書messenger 對話紀錄截圖1份（警卷第239 頁至第243頁）⑤ 黃姿樺犯詐欺取財罪，累犯，處有期徒刑參月，如易科罰金，以新臺幣壹仟元折算壹日。   8 郭沛慈 郭沛慈於108 年8 月中旬在臉書社團發布貼文徵求奶粉，黃姿樺閱覽上開貼文後，於108 年9 月23日以臉書用戶名稱「Yi Kaoru Han」使用messenger聯繫郭沛慈，佯稱有亞培水解奶粉可售，致郭沛慈陷於錯誤，而向黃姿樺訂購奶粉7 罐，並於右列時間，將右列金額匯入右列帳戶。 108 年9 月23日16時52分許 1,990元 黃○蕎郵局帳戶 無。 ①證人即告訴人郭沛慈於警詢之證述（警卷第193頁至第195頁）② ②中華郵政股份有限公司108年11月22日屏營字第1080000911號函暨郵政存簿儲金立帳申請書、印鑑單、開戶約定書、交易明細各1 份（警卷第49頁至第64頁）③ ③證人郭沛慈提出之郵政存簿儲金簿封面及交易明細1份（警卷第198 頁至第199 頁）④ ④證人郭沛慈與被告在臉書messenger 對話紀錄截圖1份（警卷第200 頁至第205頁）⑤ 黃姿樺犯詐欺取財罪，累犯，處有期徒刑參月，如易科罰金，以新臺幣壹仟元折算壹日。 未扣案犯罪所得新臺幣壹仟玖佰玖拾元沒收，於全部或一部不能沒收時，追徵之。  9 蘇于庭 蘇于庭於108 年9 月23日前不詳時間，在臉書社團「媽咪寶貝二手全新用品買賣區」發布貼文徵求奶粉，黃姿樺閱覽上開貼文後，於108年9 月23日以臉書用戶名稱「Bo Hau Han」使用messenger聯繫蘇于庭，佯稱有能恩水解奶粉可售，致蘇于庭陷於錯誤，向黃姿樺訂購奶粉12罐，並於右列時間，將右列金額匯入右列帳戶。 108 年9 月29日19時30分許 3,550元 黃姿樺郵局帳戶 無。 ①證人即被害人蘇于庭於警詢之證述（警卷第346 頁至第347頁）② ②中華郵政股份有限公司108年11月20日屏營字第1080000913號函暨郵政存簿儲金立帳申請書、印鑑單、開戶作業檢核表、交易明細各1 份（警卷第30頁至第37頁）③ ③中華郵政股份有限公司屏東郵局110 年4月1 日屏營字第1100000190號函暨所附客戶歷史交易清單1 份（偵一卷第109 頁至第113頁）④ ④證人蘇于庭提出之台新國際商業銀行岡山分行存摺封面及交易明細1 份（警卷第350頁）⑤ ⑤證人蘇于庭與被告在臉書messenger 對話紀錄截圖1份（警卷第351 頁至第354頁）⑥ 黃姿樺犯詐欺取財罪，累犯，處有期徒刑肆月，如易科罰金，以新臺幣壹仟元折算壹日。 未扣案犯罪所得新臺幣參仟伍佰伍拾元沒收，於全部或一部不能沒收時，追徵之。  10 戴吟如 戴吟如於108 年8 月不詳時間，在臉書社團「媽媽手冊寶寶手冊換好禮團購二手新品徵物買賣區」發布貼文徵求雀巢能恩水解奶粉，黃姿樺閱覽上開貼文後，旋於108年9 月26日以臉書用戶名稱「Yi Kaoru Han」使用messenger聯繫戴吟如，佯稱有該品牌奶粉可售，致戴吟如陷於錯誤，向黃姿樺訂購奶粉24罐，並於右列時間，將右列金額匯入右列帳戶。 108 年10月1 日12時58分許 7,200元 黃姿樺郵局帳戶 無。 ①證人即告訴人戴吟如於警詢之證述（警卷第158頁至第160頁）② ②中華郵政股份有限公司108年11月20日屏營字第1080000913號函暨郵政存簿儲金立帳申請書、印鑑章、開戶作業檢核表、交易明細各1 份（警卷第30頁至第37頁）③ ③中華郵政股份有限公司屏東郵局110 年4月1 日屏營字第1100000190號函暨所附客戶歷史交易清單1 份（偵一卷第109 頁至第113頁）④ ④證人戴吟如提出其與被告間以臉書messenger 傳送華南銀行自動櫃員機交易明細照片1 張（警卷第182 頁） ⑤證人戴吟如與被告在臉書messenger 對話紀錄截圖翻拍照片1份（警卷第167 頁至第187頁）⑥ 黃姿樺犯詐欺取財罪，累犯，處有期徒刑陸月，如易科罰金，以新臺幣壹仟元折算壹日。 未扣案犯罪所得新臺幣柒仟貳佰元沒收，於全部或一部不能沒收時，追徵之。  11 謝宜珮 謝宜珮於108 年9 月27日前不詳時間，在臉書社團「媽媽手冊寶寶手冊換好禮團購二手新品徵物買賣區」發布貼文徵求奶粉，黃姿樺閱覽上開貼文後，於108 年9 月27日以臉書用戶名稱「YiKaoru Han 」使用messenger聯繫謝宜珮，佯稱有能恩水解奶粉可售，致謝宜珮陷於錯誤，向黃姿樺訂購奶粉31罐，並於右列時間，將右列金額匯入右列帳戶。 108 年9 月27日14時18分許 9,000元 黃○蕎郵局帳戶 無。 ①證人即告訴人謝宜珮於警詢之證述（警卷第213 頁至第214頁）② ②中華郵政股份有限公司108年11月22日屏營字第1080000911號函暨郵政存簿儲金立帳申請書、印鑑單、開戶約定書、交易明細各1 份（警卷第49頁至第64頁）③ ③證人謝宜珮與被告在臉書messenger 對話紀錄截圖1份（警卷第217 頁至第221頁）④ 黃姿樺犯詐欺取財罪，累犯，處有期徒刑陸月，如易科罰金，以新臺幣壹仟元折算壹日。 未扣案犯罪所得新臺幣玖仟元沒收，於全部或一部不能沒收時，追徵之。  12 蕭淑方 蕭淑方於108 年9 月30日前不詳時間，在臉書社團「限奶粉尿布出清社團」發布貼文徵求奶粉，黃姿樺閱覽上開貼文後，於108 年9 月30日以臉書用戶名稱「Bo HauHan 」使用messenger聯繫蕭淑方，佯稱有美強生優生奶粉可售，致蕭淑方陷於錯誤，向黃姿樺訂購奶粉32罐，並於右列時間，將右列金額匯入右列帳戶。 108 年10月1 日13時11分許 8,500元 黃姿樺郵局帳戶 無。 ①證人即告訴人蕭淑方於警詢之證述（警卷第140 頁至第142頁）② ②中華郵政股份有限公司108年11月20日屏營字第1080000913號函暨郵政存簿儲金立帳申請書、印鑑單、開戶作業檢核表、交易明細各1 份（警卷第30頁至第37頁）③ ③中華郵政股份有限公司屏東郵局110 年4月1 日屏營字第1100000190號函暨所附客戶歷史交易清單1 份（偵一卷第109 頁至第113頁）④ ④證人蕭淑方提出之郵政存簿儲金簿封面及交易明細1份（警卷第146 頁至第147頁）⑤ ⑤證人蕭淑方與被告在臉書messenger 對話紀錄截圖1份（警卷第144 頁至第145 頁）⑥ 黃姿樺犯詐欺取財罪，累犯，處有期徒刑陸月，如易科罰金，以新臺幣壹仟元折算壹日。 未扣案犯罪所得新臺幣捌仟伍佰元沒收，於全部或一部不能沒收時，追徵之。  13 林靖芳 林靖芳於108 年9 月30日前不詳時間，在臉書社團發布貼文徵求奶粉，黃姿樺閱覽上開貼文後，於108 年9 月30日以臉書用戶名稱「Bo Hau Han 」使用messenger聯繫林靖芳，佯稱有桂格愛力心嬰兒配方奶粉可售，致林靖芳陷於錯誤，向黃姿樺訂購奶粉9 罐，並於右列時間，將右列金額匯入右列帳戶。 108 年10月2 日18時36分許 2,150元 黃姿樺郵局帳戶 無。 ①證人即告訴人林靖芳於警詢之證述（警卷第104頁至第107頁）② ②中華郵政股份有限公司108年11月20日屏營字第1080000913號函暨郵政存簿儲金立帳申請書、印鑑單、開戶作業檢核表各1 份（警卷第30頁至第36頁） ③中華郵政股份有限公司屏東郵局110 年4月1 日屏營字第1100000190號函暨所附客戶歷史交易清單1 份（偵一卷第109 頁至第113頁）④ ④證人林靖芳提出之網路轉帳交易紀錄翻拍照片1 張（警卷第129 頁） ⑤證人林靖芳與被告在臉書messenger 對話紀錄截圖翻拍照片1份（警卷第109 頁至第128頁） 黃姿樺犯詐欺取財罪，累犯，處有期徒刑肆月，如易科罰金，以新臺幣壹仟元折算壹日。 未扣案犯罪所得新臺幣貳仟壹佰伍拾元沒收，於全部或一部不能沒收時，追徵之。  14 趙英純 趙英純於108 年10月3 日前不詳時間，在臉書社團「善良媽咪婦幼用品二手& 新品出清寶庫」發布貼文徵求收購奶粉，黃姿樺閱覽上開貼文後，於108 年10月3 日以臉書用戶名稱「Yi Kaoru Han 」、「Bo Hau Han」使用messenger聯繫趙英純，佯稱有惠氏啟賦奶粉可售，致趙英純陷於錯誤，向黃姿樺訂購奶粉5罐，並於右列時間，將右列金額匯入右列帳戶。 108 年10月4 日16時56分許 6,750 元(起訴書誤載為6,764元，惟其中14元為手續費，應予扣除) 黃姿樺郵局帳戶 被告有於108年10月24日退還其中1,000 元予趙英純。 ①證人即告訴人趙英純於警詢之證述（警卷第386頁至第388頁）② ②中華郵政股份有限公司108年11月20日屏營字第1080000913號函暨郵政存簿儲金立帳申請書、印鑑單、開戶作業檢核表各1 份（警卷第30頁至第36頁） ③中華郵政股份有限公司屏東郵局110 年4月1 日屏營字第1100000190號函暨所附客戶歷史交易清單1 份（偵一卷第109 頁至第113頁）④ ④證人趙英純提出之網路轉帳交易紀錄截圖1 張（警卷第391 頁） ⑤證人趙英純與被告在臉書messenger 對話紀錄截圖翻拍照片1份（警卷第392 頁至第396頁）⑥ 黃姿樺犯詐欺取財罪，累犯，處有期徒刑伍月，如易科罰金，以新臺幣壹仟元折算壹日。 未扣案犯罪所得新臺幣伍仟柒佰伍拾元沒收，於全部或一部不能沒收時，追徵之。  15 王蓁妤 王蓁妤於108 年10月9 日前不詳時間，在臉書社團發布貼文徵求收購奶粉，黃姿樺閱覽上開貼文後，於108 年10月9 日以臉書用戶名稱「Bo Hau Han」使用messenger聯繫王蓁妤，佯稱有桂格愛力心奶粉可售，致王蓁妤陷於錯誤，向黃姿樺訂購奶粉6 罐，並於右列時間，將右列金額匯入右列帳戶。 108 年10月12日13時2分許 2,940元 黃姿樺郵局帳戶 無。 ①證人即告訴人王蓁妤於警詢之證述（警卷第320 頁至第321頁）② ②中華郵政股份有限公司108年11月20日屏營字第1080000913號函暨郵政存簿儲金立帳申請書、印鑑單、開戶作業檢核表各1 份（警卷第30頁至第36頁） ③中華郵政股份有限公司屏東郵局110 年4月1 日屏營字第1100000190號函暨所附客戶歷史交易清單1 份（偵一卷第109 頁至第113頁）④ ④證人王蓁妤提出之網路轉帳交易紀錄翻拍照片1 張（警卷第325 頁） ⑤證人王蓁妤與被告在臉書messenger對話紀錄截圖翻拍照片1份（警卷第327頁至第335 頁）⑥ 黃姿樺犯詐欺取財罪，累犯，處有期徒刑肆月，如易科罰金，以新臺幣壹仟元折算壹日。 未扣案犯罪所得新臺幣貳仟玖佰肆拾元沒收，於全部或一部不能沒收時，追徵之。  16 潘思妤 黃姿樺於108 年10月31日21時35分許，以臉書用戶名稱「Weng Ma 」使用messenger聯繫潘思妤，佯稱有桂格愛力心奶粉可售，致潘思妤陷於錯誤，向黃姿樺訂購奶粉12罐，並於右列時間，將1,400 元訂金匯入右列帳戶。 108 年11月1 日8 時57分許 1,400元 黃○皓(106年8月生，真實姓名、年籍詳卷)郵局帳戶 （帳號：000-00000000000000號帳戶），下稱黃○皓郵局帳戶 無。 ①證人即告訴人潘思妤於警詢之證述（警卷第444頁至第446頁）② ②中華郵政股份有限公司108年12月26日屏營字第1080000999號函暨郵政存簿儲金立帳申請書、印鑑單、戶籍謄本、交易明細各1 份（警卷第65頁至第71頁）③ ③證人潘思妤提出之台新銀行自動櫃員機交易明細、存摺封面、交易明細各1 張（警卷第448頁至第450 頁）④ 黃姿樺犯詐欺取財罪，累犯，處有期徒刑參月，如易科罰金，以新臺幣壹仟元折算壹日。 未扣案犯罪所得新臺幣壹仟肆佰元沒收，於全部或一部不能沒收時，追徵之。  17 林保君 黃姿樺於108 年11月1 日8時許，以臉書用戶名稱「WengMa」使用messenger聯繫林保君，佯稱有奶粉可售，致林保君陷於錯誤，向黃姿樺訂購奶粉24罐，並於右列時間，將右列金額匯入右列帳戶。 108 年11月1 日8 時34分許 5,800元 黃○皓郵局帳戶 被告有退還其中1,000 元予林保君。 ①證人即告訴人林保君於警詢之證述（警卷第459 頁至第460頁）② ②中華郵政股份有限公司108年12月26日屏營字第1080000999號函暨郵政存簿儲金立帳申請書、印鑑單、戶籍謄本、交易明細各1 份（警卷第65頁至第71頁）③ ③證人林保君提出之網路轉帳交易紀錄截圖1 張（警卷第464頁）③ ④證人林保君與被告在臉書messenger 對話紀錄截圖1份（警卷第463 頁至第464 頁）④ 黃姿樺犯詐欺取財罪，累犯，處有期徒刑伍月，如易科罰金，以新臺幣壹仟元折算壹日。 未扣案犯罪所得新臺幣肆仟捌佰元沒收，於全部或一部不能沒收時，追徵之。  18 陳怡如 陳怡如於108 年9 月28日，在臉書社團「限奶粉、尿布出清社團」發布貼文徵求收購豐力富奶粉，黃姿樺閱覽上開貼文後，於108年9月29日，以臉書用戶名稱「Yi Kaoru Han」使用messenger、LINE聯繫陳怡如，佯稱有該品牌奶粉可售，致陳怡如陷於錯誤，向黃姿樺訂購奶粉8 罐，並於右列時間，將右列金額匯入右列帳戶。  108 年11月9 日9 時55分許 2,160元 楊乾蔚中國信託銀行帳戶(帳號：000-000000000000號帳戶）。楊乾蔚涉犯共同詐欺取財部分，業經臺灣屏東地方檢察署檢察官以109年度偵字第7641號為不起訴處分 無。 ①證人即告訴人陳怡如於警詢之證述（警卷第287頁至第290頁）② ②中國信託商業銀行股份有限公司109 年3月2 日中信銀字第109224839038913 號函暨開戶資料、交易明細各1份（警卷第83頁至第87頁） ③證人楊乾蔚於警詢之證述(警卷第74頁至第78頁) ④證人陳怡如提出之中國信託銀行帳戶存摺封面1張及交易明細2 張（警卷第305頁至第307 頁）④ ⑤證人陳怡如與被告LINE對話紀錄1 份、被告在臉書messenger 與證人陳怡如對話紀錄截圖翻拍照片6 張、被告使用之LINE用戶名稱截圖翻拍照片2 張（警卷第292 頁至第297 頁、第299頁至第303頁） 黃姿樺犯詐欺取財罪，累犯，處有期徒刑肆月，如易科罰金，以新臺幣壹仟元折算壹日。 未扣案犯罪所得新臺幣參仟貳佰陸拾元沒收，於全部或一部不能沒收時，追徵之。    108 年11月10日18時1分許 1,100元